【裁判字號】    94,訴,235
【裁判日期】    951016
【裁判案由】    偽造文書
【裁判全文】
台灣士林地方法院刑事判決               94年度訴字第235號
公  訴  人  台灣士林地方法院檢察署檢察官
被      告  乙○○
選任辯護人  許獻進  律師
上列被告因偽造文書等案件，經檢察官提起公訴（93年度偵字第
5524號、第9906號、第10041 號）及移送併案（94年度偵字第41
25號），本院判決如下：
    主  文
乙○○連續意圖供行使之用，而偽造有價證券，處有期徒刑貳年
陸月。偽造如附表一所示之支票、附表二所示之本票及附表三所
示之印文、簽名及身分證均沒收。
    事  實
一、乙○○前因積欠大筆債務，債信不佳，無法向銀行申請信用
    貸款，竟與年籍姓名不詳之成年男子，共同基於偽造特種文
    書、公印文之犯意聯絡，由乙○○於民國92年3 月間某不詳
    時間，交付自己之照片1 張予該名男子。該男子即於台灣地
    區不詳地點偽造「內政部印」之公印文於偽造之空白國民身
    分證上，並黏貼乙○○所交付之相片於該偽造有甲○○詳細
    年籍資料之國民身分證上，足以生損害於甲○○及戶政機關
    對於身分證管理之正確性。
二、乙○○未經甲○○之同意，並基於行使偽造特種文書、偽造
    私文書、偽造有價證券及意圖為自己不法所有之概括犯意，
    持上開偽造之甲○○身分證，偽冒為數位光華股份有限公司
    （下稱數位光華公司）負責人甲○○，分別：
（一）於民國92年4 月8 日上午11時許，在台北市○○區○○路
      82號台北銀行（現改為台北富邦銀行）長安分行（下稱台
      北銀行），填具支票存款開戶申請書、支票存款往來約定
      書、支票存款印鑑卡，並偽簽甲○○之名，偽蓋「數位光
      華公司」及甲○○之印章，以數位光華公司名義，向台北
      銀行申請000000000000號支票存款帳戶，並請領票號0000
      000 號至0000000 號與0000000 號至0000000 號（起訴書
      誤繕為0000000 號至00000002號）之支票本2 本（每本25
      張支票，共50張）。領得支票後分別於如附表一所示時間
      ，偽造附表一所示之支票，計偽造支票達25張（13張兌現
      ，12張支票因存款不足而退票）
（二）復於92年4 月15日上午10時許，在台北縣永和市○○路31
      5 號花蓮區中小企業銀行永和分行（下稱花蓮中小企銀）
      ，假冒甲○○之名義，在借款契約、個人小額貸款申請書
      偽造甲○○之簽名，及簽發票面金額100 萬元、發票日92
      年4 月15日、到期日92年12月15日之本票1 紙，並檢具數
      位光華公司遷址變更函文、營利事業登記證、股份有限公
      司變更登記表、董事、監察人名冊、股東名冊、公司章程
      ，向花蓮中小企銀辦理信用貸款，使花蓮中小企銀陷於錯
      誤而借予新台幣（下同）100 萬元。其並向花蓮中小企銀
      申請00000000000 號支票存款帳戶，領得票號0000000 號
      至0000000 號及0000000 號支票計17張，在其上偽造甲○
      ○之印文而偽造17張支票後，將之交付予花蓮中小企銀以
      為貸款清償之擔保，計兌現1 張，退票3 張，嗣則因退票
      而成為拒絕往來戶。
（三）再於92年7 月18日上午11時許，在台北縣三重市○○路○
      段609 巷14之7 號大眾銀行二重分行（下稱大眾銀行），
      假冒數位光華公司名義，填具中小企業小額貸款申請書、
      借據，且偽簽甲○○之名，向大眾銀行辦理信用貸款，使
      大眾銀行陷於錯誤而貸與100 萬元款項。
  並足生損害於甲○○、台北銀行、花蓮中小企銀及大眾銀行。
  乙○○嗣於93年2 月23日警尚未發覺犯罪前，主動持上揭偽造
  之身分證向警自首，並接受裁判，及93年3 月1 日，甲○○向
  銀行辦理貸款經銀行告知有跳票紀錄查詢後，始知上情，並扣
  得上揭偽造甲○○身分證1 張（所涉偽造支票部分，業經公訴
  檢察官擴張起訴請求在案）。
三、案經乙○○自首、甲○○訴請及台北市政府警察局移請與台
    北市政府警察局士林分局報請台灣士林地方法院檢察署檢察
    官偵查起訴及移送併案處理。
    理  由
壹、認定犯罪事實所憑之證據及理由
一、上開事實業據被告於警詢、檢察官偵查及本院審理中均坦承
    不諱，核與告訴人甲○○、花蓮中小企銀指訴情節相符，並
    有偽造之甲○○身分證1 紙扣案可資佐證，復有台北銀行93
    年5 月31日北銀長安金服字第93 60034100 號函及附件台北
    銀行支票存開戶申請書、支票領取證影本2 份與偽造甲○○
    身分證影本各1 份、台北銀行93年3 月5 日北銀長存字第93
    60013900號函及附件身分證影本、印鑑卡影本、支票存款開
    戶申請書、往來約定書各1 份、花蓮中小企銀93年5 月26日
    （九三）蓮銀永字第0599號函及附件花蓮中小企銀借款契約
    書、個人小額貸款申請書、數位光華公司向台北市政府申請
    地址變更函文、營利事業登記證、股份有限公司變更登記表
    、股東名簿、章程等之影本各1 份、大眾銀行93年5 月25日
    （93）二重字第0098號函及附件偽造甲○○身分證影本、中
    小企業小額貸款請書、借據等之影本各1 份、被告93年2 月
    16 日 書立之切結書1 紙及偽造之前述本票影本1 張附卷可
    稽，故被告事證明確，犯行堪以認定。
二、被告於前述犯行之動機，雖辯稱：係因向賴勇安借款四百餘
    萬元，遭賴勇安威逼而交付照片1 張予賴勇安，由賴勇安偽
    造甲○○身分證後，再強押伊前往上揭銀行貸款並申領支票
    ，所貸得之款項及領得之支票均被賴勇安拿走，並由賴勇安
    簽發台北銀行之支票云云。惟查，訊據賴勇安堅決否認有被
    告所指犯行，並稱被告自90年間起陸續向伊借款共一千餘萬
    元。且被告於偵查中忽稱：「應該是92年跟花蓮中小企銀借
    款當天，他（甲○○）將身分證交給我，照片在三月份時交
    給賴先生等語」等語（詳見93年度偵字第5524號卷一第97頁
    ），又稱「因為我欠他錢，貸出來的錢賴先生拿走一百萬，
    另外一百萬拿去公司用」等語（詳見93年度偵字第5524號卷
    一第115 頁），復稱：「我想還他錢，賴先生拿跳蚤雜誌給
    我，我就跟雜誌上的人聯絡，就跟他借錢，我在自首之前，
    銀行的錢都有繳，是沒有辦法才這樣」（詳見93年度偵字第
    5524號卷三第11頁）等語，自難僅憑其前後不一之陳述，即
    遽論被告係遭賴勇安威逼而犯下本件犯行。況且被告犯罪時
    間前後長達三月餘，要無僅因賴勇安之逼債行為，即一再犯
    罪，持續對甲○○、台北銀行、花蓮中小企銀及大眾銀行造
    成損害之理，被告這部分之說詞，要難採信。
三、被告雖辯稱：其以甲○○名義所簽發之花蓮中小企銀前述支
    票7 張，係申請貸款必要程序作為還款之用，沒有在外流通
    云云。惟查，支票為無因證券，見票即付，隨時可以轉讓流
    通，姑不問花蓮中小企銀要求被告簽發該等支票作為還款工
    具抑為貸款清償之擔保，縱未將之轉讓流通，均不失其為有
    價證券之性質，被告假冒甲○○名義加以簽發，即該當於偽
    造有價證券罪，被告此部分辯詞要屬無據。
貳、論罪科刑之理由
一、查被告行為後，前於94年2 月2 日修正公布之刑法修正條文
    業於95年7 月1 日施行，其中與被告本案應適用法條相關部
    分為第2 條、連續犯（第56條）、自首（第62條）等刑罰法
    律。按行為後法律有變更者，適用行為時之法律，但行為後
    之法律有利於行為人者，適用最有利於行為人之法律，現行
    刑法第2 條第1 項訂有明文。此條規定乃與刑法第1 條罪刑
    法定主義契合，而貫徹法律禁止溯及既往原則，係規範行為
    後法律變更所生新舊法律比較適用之準據法，是刑法第2 條
    本身雖經修正，但刑法第2 條既屬適用法律之準據法，本身
    尚無比較新舊法之問題，應一律適用裁判時之現行刑法第2
    條規定以決定適用之刑罰法律，先予辨明。又以本次刑法修
    正之比較新舊法，應就罪刑有關之共犯、未遂犯、想像競合
    犯、牽連犯、連續犯、結合犯，以及累犯加重、自首減輕暨
    其他法定加減原因（如身分加減）與加減例等一切情形，綜
    其全部罪刑之結果而為比較，最高法院95年5 月23日著有95
    年度第8 次刑庭會議決議可資參照。
（一）本次新修正施行之刑法，將修正前刑法第56條連續犯之規
      定刪除，而修正前刑法第56條規定：「連續數行為而犯同
      一之罪名者，以一罪論。但得加重其刑至二分之一」，連
      續犯在本質上應屬數罪，僅係基於訴訟經濟或責任吸收原
      則之考量，而論以一罪，是以行為人若基於概括之犯意，
      而以連續數行為犯基本構成要件相同之罪名，依修正前刑
      法之規定，僅論以一罪，並就論處之最高刑度得加重至法
      定最高本刑二分之一，惟如連續犯廢除後，則因被告所為
      本係數行為，則應論以數罪，並以數罪併罰定其應執行之
      刑。是以，比較新、舊法結果，仍應適用較有利於被告之
      行為時法律即舊法論以連續犯。
（二）被告行為後，刑法第55條後段有關「犯一罪而其方法或結
      果之行為犯他罪名」之規定，於94年2 月2 日修正公布刪
      除，並自95年7 月1 日起施行。亦即修正後之刑法，已無
      牽連犯得論以裁判上一罪之情形。所犯之數罪，應按其具
      體情形論罪。查被告與不詳成年男子共同偽造甲○○之身
      分證，然後持該偽造之身分證，假冒甲○○及數位光華公
      司名義，向台北銀行等銀行貸款、領得支票，並偽造支票
      等犯行，係犯刑法第201 條第1 項之偽造有價證券罪、同
      法第216 條、第212 條行使偽造特種文書罪、同法第216
      條、第210 條行使偽造私文書罪、同法第218 條第1 項偽
      造公印文罪及同法第339 條第1 項之詐欺取財罪間，有方
      法目的之牽連關係，若適用修正前之規定，顯較有利於被
      告，自應依修正後刑法第2 條第1 項前段之規定，適用修
      正前刑法第55條後段之規定從一重之偽造有價證券罪處斷
      。
（三）被告行為時之刑法第62條規定：「對於未發覺之罪自首而
      受裁判者，減輕其刑。但有特別規定者，依其規定」。惟
      95年7 月1 日施行之刑法第62條則規定：「對於未發覺之
      罪自首而受裁判者，得減輕其刑。但有特別規定者，依其
      規定。」，比較修正前後之自首規定之法律效果，修正後
      之規定「得減輕其刑」非較修正前之「必減輕其刑」為有
      利於被告，自應適用被告行為時即95年7 月1 日修正施行
      前之自首規定論處。
（四）修正前刑法分則編有關罰金刑之貨幣單位係銀元；且依刑
      法分則編應處罰金者，應適用罰金罰鍰提高標準條例第1
      條之規定。亦即應按各該具體條文制定或修正之先後，定
      其提高之倍數。惟被告行為後，刑法施行法增訂第1 條之
      1 ，於同年6 月14日經總統公布，並自同年7 月1 日起施
      行；該條規定：「中華民國94年1 月7 日刑法修正施行後
      ，刑法分則編所定罰金之貨幣單位為新台幣。94年1 月7
      日刑法修正時，刑法分則編未修正之條文定有罰金者，自
      94年1 月7 日刑法修正施行後，就其所定數額提高為30倍
      。但72年6 月26日至94年1 月7 日新增或修正之條文，就
      其所定數額提高為3 倍」。亦即自95年7 月1 日起，刑法
      分則編所定罰金之貨幣單位，由原來之銀元改為新台幣；
      且94年1 月7 日刑法修正時，刑法分則編未修正之條文定
      有罰金者，自95年7 月1 日起，有關罰金之數額提高為30
      倍。被告所犯之偽造有價證券、行使偽造特種文書、詐欺
      取財罪，有罰金刑之處罰，且自24年7 月1 日公布施行後
      ，即未再修正，依增訂刑法施行法第1 條之1 之規定，其
      罰金以新台幣為單位，數額應提高30倍，此與修正前之罰
      金以銀元為單位，適用罰金罰鍰提高標準條例之結果應提
      高10倍者，對被告而言，並無不利（新台幣與銀元之比例
      為1 ：3 ，換算結果，亦為30倍），依修正後刑法第2 條
      第1 項前段之規定，自應適用修正前之規定。
二、按國民身分證屬於品行能力相類證書之一種，應屬刑法第21
    2 條所稱之特種文書；又刑法上所謂公印或公印文，係專指
    表示公署或公務員資格之印信而言，即俗稱大印與小官章及
    其印文，最高法院69年台上字第693 號著有判例。是國民身
    分證上之「內政部印」，應屬刑法第218 條第1 項之公印文
    ，要屬無疑。核被告就犯罪事實一之部分所為，係犯刑法第
    212 條之偽造特種文書罪及同法第218 條第1 項之偽造公印
    文罪。再按，偽造公印、公印文於刑法第218 條已有獨立處
    罰規定，且較刑法第212 條之處罰為重，於偽造刑法第212
    條之特種文書同時偽造公印、公印文者，即難僅論以該條之
    罪而置刑法第218 條處刑較重之罪於不問（司法院34年11月
    22日院解字第3020號解釋、司法院大法官會議解釋第82號解
    釋、最高法院81年度台上字第1226號判決意旨參照），是被
    告於犯罪事實一所犯之偽造特種文書罪、偽造公印文罪二罪
    間，具有方法目的之牽連關係，應依修正前刑法第55條後段
    之規定，從一重論以偽造公印文罪處斷。就此部分被告與該
    不詳成年男子間有犯意之聯絡與行為之分擔，均為共同正犯
    。被告於犯罪事實二所為，係犯刑法第201 條第1 項之偽造
    有價證券罪、同法第216 條、第212 條行使偽造特種文書罪
    、同法第216 條、第210 條行使偽造私文書罪及同法第339
    條第1 項之詐欺取財罪。其偽造有價證券後又持以行使，其
    行使之低度行為應為偽造之高度行為所吸收；其偽造甲○○
    之署押於上揭申請文件上，係偽造私文書之部分行為；其偽
    造後持以行使，該偽造私文書之低度行為為行使之高度行為
    所吸收，均不另論罪。又被告先後多次偽造有價證券、行使
    偽造特種文書、行使偽造私文書及詐欺取財罪，均時間緊接
    ，所犯構成要件相同罪名，為連續犯，均應依修正前刑法第
    56條之規定以一罪論，並加重其刑。被告所犯偽造公印文、
    連續偽造有價證券、行使偽造特種文書罪、連續行使偽造私
    文書罪及連續詐欺取財罪間，有方法目的之牽連關係，應依
    修正前刑法第55條後段之規定，從一重之連續偽造有價證券
    罪處斷。移送併案審理部分、偽造有價證券、身分證部分，
    雖未據檢察官起訴，惟與已起訴部分有牽連犯之裁判上一罪
    關係，已如前述，本院自得併予審理，附此敘明。又被告於
    警尚未發覺犯罪前，主動持上揭偽造之身分證向警自首，並
    接受裁判，此有93年2 月23日警詢調查筆錄可稽，其合於自
    首要件，應依修正前刑法第62條前段規定，減輕其刑，並先
    加後減之。
三、爰審酌被告因積欠大筆債務，債信不佳，無法向銀行申請信
    用貸款，即偽造甲○○身分證，並假冒甲○○、數位光華公
    司之名義，向台北銀行等銀行貸款，領得支票，並進而偽造
    支票等有價證券，其偽造支票張數高達42張，退票金額六百
    餘萬元，並參酌其犯罪手段、次數、品行、智識程度、所得
    利益，及其於犯罪被發覺前即向警自首供出犯行，甲○○事
    後已表示不願追究（詳見本院94年5 月30日準備程序筆錄第
    2 頁），前述花蓮中小企銀支票因僅17張，而非通常一本25
    張，其性質上堪認係貸款時簽發作為日後分期攤還本息之用
    等一切情狀，量處如主文所示之刑。
四、被告偽造如附表一所示之支票及92年4 月15日於向花蓮中小
    企銀貸款時所偽造之本票1 張（發票人甲○○，票面金額10
    0 萬元、發票日92年4 月15日、到期日92年12月15日），及
    如附表二所示偽造之「甲○○」、「數位光華公司」之印文
    及偽造之甲○○簽名，不問屬於犯人與否，應分別依刑法第
    205 條、第219 條之規定宣告沒收。另偽造之「甲○○」身
    分證，係供犯罪所用之物且為被告所有，應依刑法第38條第
    1 項第2 款之規定宣告沒收。
參、據上論斷，應依刑事訴訟法第299 條第1 項前段，刑法第2
    條第1 項前段、第28條、修正前刑法第56條、第201 條第1
    項、第216 條、第210 條、第212 條、第218 條第1 項、刑
    法第339 條第1 項、修正前刑法第55條後段、修正前刑法第
    62 條 前段、第205 條、第219 條、第38條第1 項第2 款，
    罰金罰鍰提高標準條例第1 條前段，判決如主文。
本案經檢察官林在培到庭執行職務
中    華    民    國    95    年    10    月    16    日
                  刑事第六庭審判長法  官  李育仁
                                  法  官  黃潔茹
                                  法  官  姜麗香
以上正本證明與原本無異。
如不服本判決，應於判決送達後10日內，向本院提出上訴狀。
                                  書記官  彭莉婷
中    華    民    國    95    年    10    月    26    日
附錄本案論罪科刑法條全文：
刑法第201 條
意圖供行使之用，而偽造、變造公債票、公司股票或其他有價證
券者，處3 年以上10年以下有期徒刑，得併科3 千元以下罰金。
行使偽造、變造之公債票、公司股票或其他有價證券，或意圖供
行使之用，而收集或交付於人者，處1 年以上7 年以下有期徒刑
，得併科3 千元以下罰金。
刑法第210 條
偽造、變造私文書，足以生損害於公眾或他人者，處5 年以下有
期徒刑。
刑法第212 條
偽造、變造護照、旅券、免許證、特許證及關於品行、能力服務
或其他相類之證書、介紹書，足以生損害於公眾或他人者，處1
年以下有期徒刑、拘役或3 百元以下罰金。
刑法第216 條
行使第210 條至第215 條之文書者，依偽造、變造文書或登載不
實事項或使登載不實事項之規定處斷。
刑法第339 條
意圖為自己或第三人不法之所有，以詐術使人將本人或第三人之
物交付者，處5 年以下有期徒刑、拘役或科或併科1 千元以下罰
金。
以前項方法得財產上不法之利益或使第三人得之者，亦同。
前二項之未遂犯罰之。
    附  表  一（偽造之支票明細）
   ┌──┬──────┬──────┬──────┬─────┐
   │編號│   票號     │  發票日期  │  票載金額  │  備註    │
   ├──┼──────┼──────┼──────┼─────┤
   │ 1  │CA0000000   │92年5月15日 │34911元     │兌現      │
   ├──┼──────┼──────┼──────┼─────┤
   │ 2  │CA0000000   │92年6月15日 │34911元     │兌現      │
   ├──┼──────┼──────┼──────┼─────┤
   │ 3  │CA0000000   │92年7月15日 │34911元     │兌現      │
   ├──┼──────┼──────┼──────┼─────┤
   │ 4  │CA0000000   │92年8月15日 │34911元     │兌現      │
   ├──┼──────┼──────┼──────┼─────┤
   │ 5  │CA0000000   │92年9月15日 │34911元     │兌現      │
   ├──┼──────┼──────┼──────┼─────┤
   │ 6  │CA0000000   │92年10月15日│34911元     │兌現      │
   ├──┼──────┼──────┼──────┼─────┤
   │ 7  │CA0000000   │92年11月15日│34911元     │兌現      │
   ├──┼──────┼──────┼──────┼─────┤
   │ 8  │CA0000000   │92年8月8日  │750000元    │兌現      │
   ├──┼──────┼──────┼──────┼─────┤
   │ 9  │CA0000000   │92年8月8日  │750000元    │兌現      │
   ├──┼──────┼──────┼──────┼─────┤
   │ 10 │CA0000000   │92年9月25日 │26000元     │兌現      │
   ├──┼──────┼──────┼──────┼─────┤
   │ 11 │CA0000000   │92年10月25日│12000元     │兌現      │
   ├──┼──────┼──────┼──────┼─────┤
   │ 12 │CA0000000   │92年9月27日 │53500元     │兌現      │
   ├──┼──────┼──────┼──────┼─────┤
   │ 13 │CA0000000   │92年11月8日 │50000元     │兌現      │
   ├──┼──────┼──────┼──────┼─────┤
   │ 14 │CA0000000   │92年9月16日 │0000000元   │退票      │
   ├──┼──────┼──────┼──────┼─────┤
   │ 15 │CA0000000   │92年11月12日│100000元    │退票      │
   ├──┼──────┼──────┼──────┼─────┤
   │ 16 │CA0000000   │92年9月15日 │150000元    │退票      │
   ├──┼──────┼──────┼──────┼─────┤
   │ 17 │CA0000000   │92年8月30日 │150000元    │退票      │
   ├──┼──────┼──────┼──────┼─────┤
   │ 18 │CA0000000   │92年9月15日 │200000元    │退票      │
   ├──┼──────┼──────┼──────┼─────┤
   │ 19 │CA0000000   │92年8月30日 │200000元    │退票      │
   ├──┼──────┼──────┼──────┼─────┤
   │ 20 │CA0000000   │92年9月15日 │150000元    │退票      │
   ├──┼──────┼──────┼──────┼─────┤
   │ 21 │CA0000000   │92年5月30日 │150000元    │退票      │
   ├──┼──────┼──────┼──────┼─────┤
   │ 22 │CA0000000   │92年9月12日 │0000000元   │退票      │
   ├──┼──────┼──────┼──────┼─────┤
   │ 23 │CA0000000   │92年10月13日│150000元    │退票      │
   ├──┼──────┼──────┼──────┼─────┤
   │ 24 │CA0000000   │92年10月13日│100000元    │退票      │
   ├──┼──────┼──────┼──────┼─────┤
   │ 25 │CA0000000   │92年12月6日 │55000元     │退票      │
   └──┴──────┴──────┴──────┴─────┘
    附  表  二（沒收之本票）
被告於92年4 月15日向花蓮中小企銀貸款時所偽造之本票（發票
人甲○○，票面金額100 萬元、發票日92年4 月15日、到期日
92年12月15日）1 張。
    附  表  三（沒收之印文、署押等）
一、偽造之印文、署押
（一）台北銀行部分
  1、 支票存款開戶申請書上支票之「甲○○」及「數位光華公
      司」印文各1 枚、「甲○○」簽名1 枚。
  2、 支票存款往來約定書上支票之「甲○○」及「數位光華公
      司」印文各1 枚、「甲○○」簽名1 枚。
  3、支票存款印鑑卡上偽造之「甲○○」及「數位光華公司」
      印文各3 枚、「甲○○」簽名1 枚。
  4、支票領取證上偽造之「甲○○」及「數位光華公司」印文
     各2 枚。
（二）花蓮中小企銀部分
  1、 借款契約上偽造之「甲○○」印文、簽名各1枚。
  2、個人小額貸款申請書上偽造之「甲○○」印文、簽名各1
     枚。
  3、台北市政府91年8 月2 日府建商字第091177468 號函
     影本上偽造之「數位光華公司」及「甲○○」印文各1 枚
     。
  4、數位光華公司營利事業登記證
     影本上之偽造之「數位光華公司」及「甲○○」印文各1
     枚。
  5、數位光華公司變更登記表影本上偽造之「數位光華公司」
     及「甲○○」印文各2 枚。
  6、數位光華公司股東名簿影本上偽造之「數位光華公司」
     及「甲○○」印文各1 枚。
  7、數位光華公司公司章程影本上偽造之「數位光華公司」
     及「甲○○」印文各3枚。
（三）大眾銀行部分
  1、中小企業小額貸款申請書上偽造之「數位光華公司」印文1
     枚、偽造之「甲○○」印文4 枚及偽造之「甲○○」簽名2
     枚。
  2、借據上偽造之「數位光華公司」印文3 枚、偽造之「甲○
     ○」印文7 枚及偽造之「甲○○」簽名5枚。
二、偽造之甲○○身分證1張。


司法院資訊處製作；財團法人民間司法改革基金會備份。
